臺灣臺中地方法院刑事判決　　　　　 94年度中簡上字第293號
上　訴　人　乙○○
即　被　告
　　　　　　　　　　國民
選任辯護人　洪錫欽律師
　　　　　　陳姿君律師
上列上訴人因傷害案件，不服本院臺中簡易庭九十四年度中簡字
第九一六號中華民國九十四年四月十二日第一審簡易判決（聲請
案號：臺灣臺中地方法院檢察署九十三年度偵字第一八九○一號
），提起上訴，本院管轄第二審之合議庭，判決如下：
    主  文
上訴駁回。
乙○○緩刑貳年。
    犯罪事實
一、緣乙○○與甲○○均係位於臺中縣太平市○○路一一五巷六
    號「現代羅馬大樓」之住戶，甲○○因懷疑民國九十三年九
    月二十一日凌晨以大樓對講機要求其下樓之電話，係乙○○
    所撥打，乃同日上午請管理員羅文生打電話要求乙○○說明
    ，乙○○嗣透過羅文生，與甲○○相約於同日晚上七時三十
    分許，在該大樓一樓大廳，要澄清該電話並非其所撥打之事
    。屆時甲○○依約前去，並與乙○○坐在一樓大廳交談，惟
    乙○○與甲○○旋起爭執，乙○○乃基於普通傷害之犯意，
    突然起身以手環繞甲○○之頸部，惟經甲○○彎腰掙脫後，
    張環保仍徒手毆打甲○○，並將甲○○壓制於一旁沙發上，
    以拳頭捶打甲○○八至九下，嗣經在旁之住戶陳素美及陳金
    柱將之拉開後始停手，致甲○○因而受有頭部外傷併輕微腦
    震盪及左側頭皮、耳廓皮下血腫暨臉、上唇、頸部、腋下及
    雙上臂多處挫擦傷等傷害。
二、案經甲○○訴由臺中縣警察局霧峰分局報告臺灣臺中地方法
    院檢察署檢察官偵查後聲請簡易判決處刑。
    理　　由
一、訊據上訴人即被告乙○○（以下簡稱被告）對於上開犯罪事
    實坦承不諱，並經證人即告訴人甲○○於警詢、偵查時均證
    稱遭被告毆打，致受有如犯罪事實欄所載傷勢等語甚詳（見
    臺灣臺中地方法院檢察署檢察官九十三年度偵字第一八九○
    一號偵查卷宗【以下簡稱偵卷】第一六、一七、三四、三六
    、六八頁），且有證人羅文生於警詢證述：伊係早班管理員
    ，九十三年九月二十一日早上告訴人叫伊用對講機聯絡被告
    下來，後來張太太下來，問告訴人有何事，告訴人表示被告
    深夜打電話，要其下樓，張太太說並無此事，應該要查證，
    告訴人即對張太太說你們這些人都沒有教養，到早上九時許
    ，被告下來說要跟告訴人講清楚，下午五時三十分左右，伊
    即打電話給告訴人，告知被告要說明該事，嗣晚上七時二十
    分左右，告訴人到管理室，伊即去找晚班管理員要其說明此
    事緣由，待伊回到管理室，被告與告訴人已扭打成一團等語
    （見偵卷第一八、一九頁）、證人陳素美於警詢及偵查中分
    別證述：因為早上告訴人按對講機質問被告為何昨天深夜叫
    他下來，雙方約在管理室對質，被告要求伊當證人，二人講
    沒幾分鐘，便扭打起來，他們二人均是徒手打等語（見偵卷
    第一二頁背面、第三五頁）；證人陳金柱於警詢及偵查中證
    陳：伊吃完飯回來大樓管理室與大樓管理員聊天，後來告訴
    人及被告也來管理室，談論兩句後，雙方徒手扭打在一起等
    語（見偵卷第一四頁背面、第一五、三五頁），且有國軍臺
    中總醫院附設民眾診療服務處診斷證明書一份、告訴人受傷
    及現場之照片共十五張附卷可稽（見偵卷第二四頁），復有
    監視錄影帶及本院勘驗筆錄（本院卷第六七頁）可參，事證
    明確，本件被告傷害犯行，堪以認定，應予依法論科。
二、核被告所為，係犯刑法第二百七十七條第一項之普通傷害罪
    。原審認本件罪證明確，依刑事訴訟法第四百四十九條第一
    項前段、第四百五十四條第二項，刑法第二百七十七條第一
    項、第四十一條第一項前段、罰金罰鍰提高標準條例第一條
    前段、第二條，判處被告拘役五十日，並諭知易科罰金之折
    算標準，其認事用法並無不當。被告上訴意旨指摘原審量刑
    過重等語，惟按刑罰之量定，固屬法院自由裁量之職權行使
    ，但仍應審酌刑法第五十七條所列各款事由及一切情狀，為
    酌量輕重之標準，並非漫無限制。在同一犯罪事實與情節，
    如別無其他加重或減輕之原因，下級審法院量定之刑，亦無
    過重或失輕之不當情形，則上級審法院對下級審法院之職權
    行使，原則上應予尊重；此有最高法院八十五年度臺上字第
    二四四六號裁判意旨可資參酌。原審判決以告訴人遭被告之
    毆打，因而受有如聲請簡易判決處刑書犯罪事實欄所載之傷
    害，而判決如上，在量刑方面已審酌刑法第五十七條所列各
    款事由及一切情狀，並無過重或失輕之不當情形；上訴理由
    指摘原審判決量刑過重云云，為無理由，應予駁回。
三、本件被告與告訴人係互毆，除據被告迭於警詢、偵查及本院
    審理供述在卷（見偵卷第一○頁背面、第三六頁、本院卷第
    七一頁）外，且有前揭證人陳素美及陳金柱之證言及本院勘
    驗筆錄可證；被告亦因而受有腦挫傷、頭部外傷併頭暈、頭
    痛、鼻挫傷、及衄血併鼻中隔偏移、下頷挫傷之傷害，並自
    九十三年九月二十一日起至同年月二十四日止共計住院四日
    等情，有被告提出之賢德醫院出具之診斷證明書二份、入院
    病歷、住院病誌、護理記錄及出院病歷摘要各一份附卷可稽
    （見偵卷第二二頁、本院卷第二四、二八至三四頁）。而告
    訴人傷害被告身體之犯行，業經檢察官以告訴人係先遭被告
    毆打，始出手還擊，雖不構成正當防衛，惟審酌刑法第五十
    七條各款事由，予以職權不起訴處分等情，有不起訴處分書
    一份在卷可憑（見偵卷第七一、七二頁）。查被告前未曾受
　　有期徒刑以上刑之宣告，有臺灣臺中地方法院檢察署刑案資
  　料查註紀錄表及臺灣高等法院被告全國前案紀錄表各一份在
　　卷可按，雖至本院言詞辯論終結前，被告均未與告訴人和解
  　並賠償損害，惟其於本院準備程序時，已表示：如告訴人願
    意和解，伊同意賠償依原審判決所處罪刑易科罰金之數額（
    即四萬五千元）予告訴人，同時捨棄伊對告訴人之損害賠償
    請求權等語（見本院卷第一六頁），惟因告訴人仍堅持被告
    須給付高達六十萬元之賠償金，方願意與被告和解，使雙方
    和解破局，然被告已顯現願意賠償告訴人損害之相當誠意；
　　茲念其因一時失慮，致罹刑章，經此起訴審判，當知所警惕
    ，信無再犯之虞，且告訴人傷害被告之犯行，既經檢察官不
    起訴處分，參酌被告與告訴人之傷勢、被告係先行出手之人
    等情狀，為求兼顧法、理、情及本件個案之公平正義，本院
    認所宣告之刑以暫不執行為適當，爰併諭知緩刑二年，以觀
    後效。
據上論斷，應依刑事訴訟法第四百五十五條之一第一項、第三項
、第三百七十三條、第三百六十八條，刑法第七十四條第一款，
判決如主文。
本案經檢察官丙○○到庭執行職務。
中　　華　　民　　國　　94　　年　　 9　　月　　27　　日
                  刑事第四庭  審判長法  官  張靜琪
                                    法  官  賴妙雲
                                    法  官  郭妙俐
上正本證明與原本無異。
不得上訴。
                                    書記官  黃雅青
中　　華　　民　　國　　94　　年　　 9　　月　　27　　日
